臺灣桃園地方法院刑事判決
111年度審訴字第867號
公  訴  人  臺灣桃園地方檢察署檢察官 
被      告  邱世緯



上列被告因毒品危害防制條例案件，經檢察官提起公訴（111年
度毒偵字第3964號），被告於本院準備程序中，就被訴事實為有
罪之陳述，經本院告知簡式審判程序意旨，並聽取當事人之意見
後，本院合議庭裁定改依簡式審判程序審理，本院判決如下：
    主  文
甲○○施用第一級毒品，處有期徒刑玖月。
    事實及理由
一、本件犯罪事實及證據，除犯罪事實欄一、第9至13行「於民
    國111年2月25日晚間11時28分為警採尿時回溯26小時內某時
    許，在臺灣地區不詳地點，以不詳方式，施用第一級毒品海
    洛因1次；另於111年2月23日下午1時許，在臺灣地區某不詳地
    點，以燃燒玻璃球吸食方式，施用第二級毒品甲基安非他命
    1次」，應更正為「於111年2月24日某時，在臺灣地區不詳
    地點，以燃燒玻璃球吸食之方式，同時施用第一級毒品海洛
    因及第二級毒品甲基安非他命1次」；暨於證據部分補充「
    被告甲○○於本院準備程序及審理時之自白」外，餘均引用檢
    察官起訴書之記載（詳如附件）。
二、按觀察、勒戒或強制戒治執行完畢釋放後，3年內再犯第10
    條之罪者，檢察官或少年法院（地方法院少年法庭）應依法
    追訴或裁定交付審理，毒品危害防制條例第23條第2項定有
    明文。被告前因施用毒品案件，經本院以110年度毒聲字第1
    032號裁定送觀察、勒戒後，認無繼續施用之傾向，於110年
    8月2日執行完畢釋放出所，該次施用毒品犯行，經臺灣桃園
    地方檢察署檢察官以110年度毒偵字第1368、4138號為不起
    訴處分確定，此有臺灣高等法院被告前案紀錄表1份在卷可
    佐。被告於前開觀察、勒戒執行完畢釋放後3年內，再犯本
    件施用第一、二級毒品海洛因、甲基安非他命之犯行，本案
    即應依法追訴處罰。
三、論罪科刑： 
(一)核被告所為，係犯毒品危害防制條例第10條第1項之施用第
    一級毒品及同條第2項之施用第二級毒品罪。被告施用前持
    有第一、二級毒品之低度行為，為施用第一、二級毒品之高
    度行為所吸收，均不另論罪。又被告同時施用第一級毒品海
    洛因及第二級毒品甲基安非他命，係以一施用毒品行為同時
    觸犯2罪名，為想像競合犯，應依刑法第55條前段規定，從
    一重以毒品危害防制條例第10條第1項處斷；起訴書認被告
    此部分施用第一、二級毒品罪，乃犯意各別，行為互殊，應
    分論併罰，係有誤會，併予敘明。
(二)被告前因違反毒品危害防制條例案件，分別經本院判處有期
    徒刑10月、10月、5月、4月確定，嗣經本院104年度聲字第5
    185號裁定定應執行刑1年8月確定，於107年8月23日縮短刑
    期假釋出監並付保護管束，迄108年10月14日縮刑及保護管
    束期滿，假釋未經撤銷，其未執行之刑，以已執行論而執行
    完畢，其於徒刑執行完畢後5年內故意再犯本件有期徒刑以
    上罪，此經檢察官於本院準備程序時具體明確指出，並說明
    與本案構成累犯關聯性，以及敘明加重其刑之理由，又經本
    院就此部分使被告陳述意見，被告表示沒有意見在案（見本
    院卷111年8月10日簡式審判筆錄第3頁），並有臺灣高等法
    院被告前案紀錄表附卷可參，是堪認本件被告業已構成累犯
    ，再參照司法院大法官釋字第775號解釋意旨，及審酌檢察
    官敘明加重其刑之理由，被告前已有施用毒品犯行，再為本
    件施用毒品之犯行，足顯被告對刑之執行均不知悔改，其前
    對刑罰之反應力亦屬薄弱，此次加重最低本刑，對其人身自
    由所為之限制自無過苛之侵害，是認就其為本件施用毒品犯
    行，應依刑法第47條第1項規定加重其刑。　　
(三)爰審酌被告前因施用毒品案件經觀察、勒戒後，仍未能戒斷
    毒癮，再施用足以導致人體機能發生依賴性、成癮性及抗藥
    性等不良後果之第一、二級毒品海洛因、甲基安非他命，漠
    視法令之禁制，本應非難；惟考量其犯後坦承犯行之態度，
    以及衡酌施用毒品本質乃自戕行為，本於刑罰之一般預防及
    特別預防目的，並兼衡其犯罪之動機、目的、智識程度、生
    活狀況等一切情狀，量處如主文所示之刑，以資儆懲。
據上論斷，應依刑事訴訟法第273條之1第1項、第299條第1項前
段、第310條之2、第454條，判決如主文。
本案經檢察官乙○○提起公訴，檢察官林欣怡到庭執行職務。
中　　華　　民　　國　　111 　年　　9 　　月　　2 　　日
                    刑事審查庭    法　官　林慈雁
以上正本證明與原本無異。
如不服本判決應於收受判決後20日內向本院提出上訴書狀，並應
敘述具體理由。其未敘述上訴理由者，應於上訴期間屆滿後20日
內向本院補提理由書(均須按他造當事人之人數附繕本)「切勿逕
送上級法院」。
                                  書記官　吳秉翰
中　　華　　民　　國　　111 　年　　9 　　月　　5 　　日
附錄論罪科刑法條：
毒品危害防制條例第10條
施用第一級毒品者，處6月以上5年以下有期徒刑。
施用第二級毒品者，處3年以下有期徒刑。

附件：
臺灣桃園地方檢察署檢察官起訴書
                                   111年度毒偵字第3964號
　　被　　　告　甲○○　男　54歲（民國00年0月00日生）
　　　　　　　　　　　　住○○市○○區○○○街00號
　　　　　　　　　　　　國民身分證統一編號：Z000000000號
上列被告因違反毒品危害防制條例案件，業經偵查終結，認應提
起公訴，茲敘述犯罪事實及證據並所犯法條如下：
　　　　犯罪事實
一、甲○○前因多起施用毒品案件，經法院分別判處應執行有期徒
    刑1年4月、2年、1年8月確定，上開罪刑經接續執行迄民國1
    07年8月23日假釋出監並付保護管束，於108年10月30日保護
    管束期滿未經撤銷假釋而執行完畢。另因施用毒品案件，經
    送觀察、勒戒後，認無繼續施用毒品之傾向，於110年8月2日
    執行完畢，由本署檢察官以110年度毒偵字第1368號、第4138號
    為不起訴處分確定。詎仍不知悔改，於上開觀察、勒戒執行完畢
    釋放後3年內，又基於施用第一級、第二級毒品之犯意，於11
    1年2月25日晚間11時28分為警採尿時回溯26小時內某時許，
    在臺灣地區不詳地點，以不詳方式，施用第一級毒品海洛因1
    次；另於111年2月23日下午1時許，在臺灣地區某不詳地點，
    以燃燒玻璃球吸食方式，施用第二級毒品甲基安非他命1次
    。嗣於111年2月25日晚間11時28分許，經桃園市政府警察局
    桃園分局持本署檢察官核發之強制到場（強制採驗尿液）許
    可書對其經採尿送驗，結果呈嗎啡、安非他命陽性反應，始
    悉上情。
二、案經桃園市政府警察局桃園分局報告偵辦。
        證據並所犯法條
一、證據清單暨待證事實：
編號 證據名稱 待證事實 一 被告甲○○於警詢時之供述 被告坦承施用於上開時間施用第二級毒品甲基安非他命之事實。 二 應受尿液採驗人尿液檢體採集送驗紀錄表1紙  被告於111年2月25日晚間11時28分許為警採集尿液， 尿液檢體編號為Z000000000000號 三 台灣檢驗科技股份有限公司檢體編號Z000000000000號濫用藥物檢驗報告1紙 被告尿液經檢驗結果呈嗎啡及 甲基安非他命陽性反應，被告 有施用第一級毒品海洛因、第 二級毒品甲基安非他命 四 被告提示簡表、刑案資料 查註紀錄表、全國施用毒 品案件紀錄表及矯正簡表 各1份 被告於觀察、勒戒執行完畢釋放後3年內，再犯本件施用毒品 
二、核被告所為，係犯毒品危害防制條例第10條第1項之施用第一
    級毒品及同條第2項之施用第二級毒品等罪嫌。而被告所犯
    上開2罪間，犯意各別，行為互殊，請分論併罰。又被告有犯
    罪事實欄所載之犯罪科刑及執行情形，有刑案資料查註紀錄
    表在卷可參，於有期徒刑執行完畢後，5年以內故意再犯本
    件有期徒刑以上之罪，為累犯，請參照司法院大法官解釋釋
    字第775號解釋意旨，審酌依刑法第47條第1項規定加重其刑
    。
三、依毒品危害防制條例第23條第2項、刑事訴訟法第251條第1項
    提起公訴。
　此　致
臺灣桃園地方法院
中　　華　　民　　國　 111　　年　　6 　　月　　30　　日
　　　　　　　　　　　　　　　檢　察　官 乙 ○ ○
本件證明與原本無異
　
中　　華　　民　　國　 111　　年　　7 　　月　　7 　　日
　　　　　　　　　　　　　　　書  記  官 劉 伯 雄　
所犯法條：
毒品危害防制條例第10條
施用第一級毒品者，處6月以上5年以下有期徒刑。
施用第二級毒品者，處3年以下有期徒刑。